【裁判字號】    92,台上,685
【裁判日期】    920219
【裁判案由】    違反毒品危害防制條例
【裁判全文】
最高法院刑事判決                                九十二年度台上字第六八五號
    上  訴  人  甲○○
                乙○○
右上訴人等因違反毒品危害防制條例案件，不服台灣高等法院台南分院中華民國九十
一年十一月十九日第二審更審判決（九十年度上更(一)字第四二九號，起訴案號：台灣
嘉義地方法院檢察署八十八年度偵字第七一一四號），提起上訴，本院判決如左：
    主  文
上訴駁回。
    理  由
按刑事訴訟法第三百七十七條規定：上訴於第三審法院，非以判決違背法令為理由，
不得為之。是提起第三審上訴，應以原判決違背法令為理由，係屬法定要件，且必須
依據卷內資料為具體之指摘，並足據以辨認原判決已具備違背法令之形式，始屬相當
。本件原判決撤銷第一審之科刑判決，改判均論上訴人甲○○、乙○○以共同運輸第
二級毒品罪，甲○○處有期徒刑拾參年；乙○○累犯，處有期徒刑拾參年。並諭知扣
案之甲基安非他命結晶陸拾包（合計淨重伍肆點肆參公斤，純質淨重肆玖點柒捌公斤
）、甲基安非他命液體柒瓶（合計淨重壹陸參壹點壹參公克，經蒸乾後結晶純質淨重
陸壹捌點捌貳公克）沒收銷燬；安非他命外包裝陸拾包、瓶裝柒瓶、手提袋肆只、行
動電話參具（含電池壹只）均沒收。係依憑上訴人甲○○於法務部調查局新竹縣調查
站及檢察官偵查中，坦承與共犯彭宣雄（經檢察官另案偵辦）、綽號「老二」之不詳
姓名成年男子及上訴人乙○○等四人，共同謀議而由其與乙○○未經許可，駕駛ＣＴ
ＲＮＨ｜五０八五號漁船前往大陸地區，走私第二級毒品甲基安非他命（下稱安非他
命）返台等事實不諱，及經檢察官指揮調查員於上訴人等所駕駛之前揭漁船上，查扣
之晶體六十包、液體七瓶（經法務部調查局檢驗結果，均含安非他命之成分，晶體部
分驗後合計淨重五四‧四三公斤，純質淨重四九‧七八公斤，包裝重一‧七九公斤；
液體部分合計淨重一六三一‧一三公克，經蒸乾後結晶純質淨重六一八‧八二公克）
、行動電話三具（含電池一只）、手提袋四只、上開漁船一艘等物及卷附之現場照片
、共犯彭宣雄之出入境紀錄、原審囑託法務部調查局對上訴人等實施測謊之測謊報告
等證據資料，而為論斷，已敘述其所憑之證據及認定之理由。而以上訴人甲○○辯稱
：因彭宣雄逼債甚急，強迫伊走私毒品，伊不得已始接受彭宣雄之安排，與綽號「老
二」等人共謀私運毒品入境云云；乙○○辯謂：伊以為係欲前往大陸走私香菸，不知
所走私者為安非他命等語，及甲○○事後改附和乙○○說詞之陳述，要屬卸責或相互
迴護之詞，俱不足取，均已依憑卷證資料，在理由內詳加指駁。從形式上觀察，原判
決並無認定事實不憑證據或採證違反法則之違法情形存在。上訴人甲○○上訴意旨略
稱：伊供出彭宣雄係本件毒品之真正貨主，原判決未依法減輕其刑，自有違誤云云；
乙○○上訴意旨則略謂：(一)原判決所指之共犯彭宣雄，業經檢察官偵查終結，認其犯
罪嫌疑不足，而為不起訴處分，原判決依甲○○之供詞，認定彭宣雄為上訴人等之共
犯，顯有可議。(二)原判決於事實欄認定：上訴人等駕駛上開漁船前往大陸之前，係由
伊先自台南將該漁船駕駛至新竹縣新豐鄉紅毛港停泊等情，與事實有所出入，原判決
未詳予查證，難謂適法等語。惟按：(一)犯運輸毒品罪之人，供出毒品來源，因而破獲
者，依毒品危害防制條例第十七條之規定，僅係得減輕其刑，並非必須減輕。本件上
訴人甲○○縱有供出其運輸之毒品之來源，因而破獲之情形，原審未予減刑，亦無違
法可言，執此指摘，尚非合法之第三審上訴理由。(二)檢察官就另案所為之不起訴處分
，並無拘束法院判決之效力。本件原判決所指之共犯彭宣雄，縱經檢察官另案處分不
起訴，然原判決依憑其調查證據之結果，為與該不起訴處分相異之認定，既非法所不
許，自不容任意指為違背法令。(三)上訴人等於實施本件犯行之前，其所駕駛之上開漁
船，究係如何運抵新竹縣新豐鄉紅毛港停泊等情，非屬犯罪構成事實之要素，而與辨
別犯罪同一性無關，原判決就此縱未詳加查證，因於判決主旨無所影響，不生違背法
令之問題，亦不得據以提起第三審上訴。其餘上訴意旨，置原判決之明白論斷於不顧
，或仍持原判決已說明理由而捨棄不採之陳詞辯解，再為事實上之爭執，或就屬於事
實審法院採證認事職權之行使，全憑己見，任意指摘，難認已符合首揭法定之第三審
上訴要件。其上訴違背法律上之程式，均應駁回。
據上論結，應依刑事訴訟法第三百九十五條前段，判決如主文。
中      華      民      國    九十二    年      二      月     十九     日
                              最高法院刑事第十庭
                                  審判長法官  林  增  福
                                        法官  邵  燕  玲
                                        法官  吳  昆  仁
                                        法官  陳  世  雄
                                        法官  惠  光  霞
      右正本證明與原本無異
                                              書  記  官
中      華      民      國    九十二    年      二      月    二十四    日


司法院資訊處製作；財團法人民間司法改革基金會備份。
